【裁判字號】    89,易,3353
【裁判日期】    891026
【裁判案由】    傷害等
【裁判全文】
臺灣高雄地方法院刑事判決                        八十九年度易字第三三五三號
    公  訴  人  臺灣高雄地方法院檢察署檢察官
    被      告  丙○○
    被      告  乙○○
右列被告因傷害等案件，經檢察官提起公訴（八十九年度偵字第八四三七號），本院
判決如左：
    主  文
丙○○以加害生命、身體之事，恐嚇他人致生危害於安全，處拘役參拾日，如易科罰
金以佰元折算壹日。
乙○○被訴傷害部分公訴不受理。
    事  實
一、丙○○係甲○○之堂姪。民國八十九年一月二十二日下午五時許，丙○○自外工
    作回其位於高雄縣美濃鎮○○里○○街五一號之住所，見住於同一三合院隔鄰之
    叔叔甲○○竟以花盆築牆劃分二戶之界線，認為甲○○佔用其土地，加以日前甲○○對其母張林秀英表示欲索回所借用之房屋，竟心生不滿，前往張宅找甲○○
    理論，將甲○○推離約十餘公尺遠（未成傷），並對甲○○稱：「要給你死得很
    難看」及「我要給你死，你爭那麼多土地不會富有」等語，致甲○○心生畏懼而
    報警處理。
二、案經甲○○訴由高雄縣警察局旗山分局報告臺灣高雄地方法院檢察署檢察官偵查
    起訴。
    理  由
壹、有罪部分；
一、本件訊之被告丙○○固不否認於右揭時、地，手持鋤頭並以另一手推甲○○十餘
    公尺，並稱：「要給你死得很難看」、「我要給你死，你爭那麼多土地不會富有
    」等語之情事，惟辯稱：是一時衝動才為前開言論，事後業已向告訴人道歉云云
    。然查：被告丙○○恐嚇甲○○之犯罪事實，除告訴人甲○○指訴甚詳外，復有
    在場證人戊○○、丁○○到庭證結證屬實，告訴人表示：「我確實有所擔心，因
    我沒有辦法揣測他下一步動作」，證人丁○○亦證稱：「（就你所見，一般人在
    當時情形會害怕嗎？）會，因為他手上有鋤頭很鋒利，且高舉超過一般人身高，
    所以一般人會害怕」，是本件事證明確，被告雖以其為本件犯行之動機及犯後態
    度置辯，然無礙於其前開事實之認定，被告丙○○恐嚇犯行足堪認定。
二、按當面向人指稱：「要給你死得很難看」、「我要給你死，你爭那麼多土地不會
    富有」之語，衡諸一般社會觀念，足以表徵表示者有對受話者加害其生命、身體
    安全之意，且就受話之人，亦足使其因而心生畏怖，致生活狀態陷於危險不安之
    狀態。是核被告丙○○所為，係犯刑法第三百零五條之恐嚇罪。爰審酌被告丙○○因與告訴人間家產之紛爭，在爭吵之下，竟基於怒氣出言恐嚇，造成告訴人感
    到安全受威脅，其動機與手段固不可取，然犯後尚知坦承犯行，態度尚認良好，
    告訴人並表示願意原諒被告等一切情狀，量處如主文所示之刑，並諭知諭知易科
    罰金之折算標準，以示懲儆。
貳、不受理部分：
一、公訴意旨另以：丙○○之兄弟被告乙○○，亦於八十九年一月三十日下午一時許
    ，在高雄縣美濃鎮○○里○○街五一號，以拳頭毆打毆打甲○○之頭部四拳，致
    甲○○之頭部受有瘀血腫脹之傷害，因認被告乙○○涉有傷害罪嫌。
二、按告訴乃論之罪，告訴人於第一審辯論終結前，得撤回其告訴；又告訴經撤回者
    ，法院應諭知不受理之判決，刑事訴訟法第二百三十八條第一項及第三百零三條
    第三款定有明文。
三、本件被告因傷害案件，經檢察官提起公訴，認被告係犯刑法第二百七十七條第一
    項之傷害罪，依同法第二百八十七條前段之規定，該罪須告訴乃論。茲據告訴人
    於八十九年九月二十六日具狀撤回告訴並於同日本院審理程序中當庭表示願原諒
    被告乙○○，有撤回告訴狀一紙及當日之訊問筆錄可資為證，揆諸前開說明，本
    件被告乙○○被訴傷害部分，爰不經言詞辯論，逕為諭知不受理之判決。
據上論斷，應依刑事訴訟法第二百九十九條第一項前段、第三百零三條第三款、第三
百零七條，刑法第三百零五條、第四十一條，罰金罰鍰提高標準條例第一條前段、第
二條判決如主文。
中      華      民      國    八十九      年      十     月    二十六   日
                                  臺灣高雄地方法院刑事第二庭
                                      法  官  卓立婷
右正本證明與原本無異。
如不服本判決，應於判決送達後十日內，向本院提出上訴狀。
                                      書記官    陳家宏
中    華    民    國      八十九      年      十      月      二十八      日


司法院資訊處製作；財團法人民間司法改革基金會備份。
